【裁判字號】    97,易,34
【裁判日期】    970130
【裁判案由】    毒品危害防制條例
【裁判全文】
臺灣高雄地方法院刑事判決                97年度易字第34號
公  訴  人  臺灣高雄地方法院檢察署檢察官
被      告  乙○○
上列被告因違反毒品危害防制條例案件，經檢察官提起公訴（96
年度毒偵字第10714 號），本院合議庭裁定由受命法官獨任進行
簡式審判程序，判決如下：
    主  文
乙○○施用第二級毒品，累犯，處有期徒刑捌月。
    事  實
一、乙○○前因竊盜、違反麻醉藥品管理條例及贓物等案件，分
    別經本院以83年度訴字第2460號判決判處有期徒刑8 月、以
    83年度易字第4641號判決判處有期徒刑8 月、以83年度易字
    第6314號判決判處有期徒刑7 月、4 月，應執行有期徒刑10
    月確定，並經合併定應執行刑有期徒刑2 年，於民國84年10
    月24日假釋出監。復於85年間因竊盜等案件，經臺灣高等法
    院高雄分院以86年度上易字第438 號判決各判處有期徒刑3
    年、10月，應執行有期徒刑3 年8 月確定，並與上開假釋經
    撤銷後之殘刑有期徒刑8 月8 日接續執行，於91年2 月15日
    復因假釋出監。再於92年間因竊盜案件，經本院以92年度易
    字第1176號判決判處有期徒刑1 年確定，而與上開第2 次假
    釋經撤銷後之殘刑有期徒刑1 年4 月14日接續執行，於95年
    1 月23日再度假釋出監並付保護管束，甫於同年3 月5 日保
    護管束期滿且假釋未經撤銷而執行完畢。另其於92年間因施
    用毒品案件，經本院裁定送觀察、勒戒後，認有繼續施用毒
    品之傾向，經本院裁定令入戒治處所施以強制戒治，甫於93
    年4 月22日強制戒治執行完畢釋放。詎猶未戒絕毒癮，基於
    施用第二級毒品之犯意，於96年10月18日某時，在其位於高
    雄市左營區○○○路442 巷62號住處，以甲基安非他命置於
    玻璃球吸食器燒烤吸食之方式，施用第二級毒品甲基安非他
    命1 次。嗣為警於96年10月19日2 時20分許，在高雄縣梓官
    鄉○○路15號前查獲。經警得其同意採尿送驗，結果呈現甲
    基安非他命陽性反應，而查知上情。
三、案經高雄縣政府警察局岡山分局報告臺灣高雄地方法院檢察
    署檢察官偵辦起訴。
    理  由
一、本件被告乙○○所犯為死刑、無期徒刑或最輕本刑為3 年以
    上有期徒刑以外之罪，其於準備程序中就被訴事實為有罪之
    陳述，經法官告知簡式審判程序之旨，並聽取公訴人及被告
    之意見後，依刑事訴訟法第273 條之1 第1 項規定，裁定由
    受命法官獨任進行簡式審判程序，合先敘明。
二、(一)訊據被告乙○○對於上揭犯行於本院審理時供承不諱，且
    被告於96年10月19日為警查獲後所採集之尿液，經送檢驗之
    結果，確呈甲基安非他命陽性反應，此有臺灣檢驗科技股份
    有限公司96年11月1 日濫用藥物尿液檢驗報告、高雄縣政府
    警察局岡山分局赤崁派出所毒品案件嫌犯尿液採證檢驗對照
    表各1 份附卷可稽，是被告之自白核與事實相符，應堪採信
    。本案事證明確，被告上開施用第二級毒品甲基安非他命犯
    行，堪以認定。
    (二)按觀察、勒戒或強制戒治執行完畢釋放後，5 年內再犯毒
    品危害防制條例第10條施用毒品之罪者，應依法追訴，毒品
    危害防制條例第23條第2 項定有明文。本件被告前因施用毒
    品案件，經本院裁定令入戒治處所施以強制戒治，甫於93年
    4 月22日執行完畢釋放，有臺灣高等法院被告前案紀錄表1
    份在卷可參，是被告於強制戒治執行完畢釋放後，5 年內再
    犯本件施用第二級毒品罪刑，依前開法條之規定，應依法追
    訴，本院就被告本件施用毒品犯行，自得依法論罪科刑。
四、論罪科刑：
    按甲基安非他命屬毒品危害防制條例第2 條第2 項第2 款所
    稱之第二級毒品，依法不得施用。核被告乙○○所為，係犯
    毒品危害防制條例第10條第2 項之施用第二級毒品罪。其持
    有甲基安非他命後，進而施用，其持有之低度行為應被其施
    用之高度行為所吸收，不另論罪。另其前有如事實欄所示徒
    刑之執行完畢情形，有臺灣高等法院被告前案紀錄表1 份附
    卷可稽，其於前開有期徒刑執行完畢後5 年內，故意再犯本
    件有期徒刑以上之罪，應依刑法第47條第1 項之規定論以累
    犯，並加重其刑。爰審酌被告前已因施用毒品案件經強制戒
    治，猶再犯本件犯行，足認其並無戒除毒害之決心，本不宜
    寬貸，惟念其犯後坦承犯行，且施用毒品乃自戕一己之身體
    健康，並具有病患性人格之特質，其行為本身對社會所造成
    之危害並非直接、鉅大等一切情狀，量處如主文所示之刑，
    以資儆懲。
據上論斷，應依刑事訴訟法第273 條之1 第1 項、第284 條之1
、第299 條第1 項前段，毒品危害防制條例第10條第2項、第18
條第1 項前段，刑法第11條、第47條第1 項，判決如主文。
本案經檢察官甲○○到庭執行職務
中    華    民    國    97    年    1    月    30    日
                  刑事第六庭  法  官 王  琁
以上正本證明與原本無異。
如不服本判決應於收受本判決後10日內向本院提出上訴書狀，並
應敘述具體理由，如未敘述上訴理由者，應於上訴期間屆滿後20
日內補提理由書狀於本院（均須按他造當事人之人數附繕本）「
切勿逕送上級法院」。
中    華    民    國    97    年    1    月    30    日
                              書記官 曾小玲
附錄本案論罪科刑法條全文：
毒品危害防制條例第10條
施用第二級毒品者，處3 年以下有期徒刑。


司法院資訊處製作；財團法人民間司法改革基金會備份。
